# 关于首次执行新收入准则调整问题请教

提问人：wx_60e3d03b7926 时间：2021-07-16 08:05:14
陈版，您好企业截止到 2021 年 6 月都未执行新收入准则，现行政策情况下，想要执行新收入准则，需要去更改报表来调整前半年的数据，还是可以在 7 月份的时候作为差错更正进行调整。业务是SAAS软件，之前一直按照发票开具金额一次性确认收入，按新准则，应按合同履约义务确认，这部分应如何调整

回答人：chenyiwei
新收入准则的首次执行日应当是 2021 年 1 月 1 日。因此对于 2021 年 1 ～ 6 月的业务未按照新准则处理的，应作为差错予以更正；此前截至 2020 年底的新旧准则差异则调整 2021 年 1 月 1 日的留存收益余额，不调整前期比较数据。